臺灣高等法院臺南分院刑事判決　　　　100年度上訴字第103號
上　訴　人
即　被　告　張寬杰
選任辯護人　王英傑律師
上列上訴人因毒品危害防制條例案件，不服臺灣雲林地方法院99
年度訴字第 631號中華民國99年11月23日第一審判決（起訴案號
：臺灣雲林地方法院檢察署99年度偵字第3987、4724號），提起
上訴，本院判決如下：
    主  文
原判決撤銷。
張寬杰犯如附表一所示之販賣第二級毒品罪，均累犯，各處如附
表一所示之宣告刑及沒收。應執行有期徒刑陸年，如附表一所示
之多數沒收，併執行之。
    事  實
一、張寬杰（綽號「界良」）前因施用第一級毒品，經臺灣雲林
    地方法院於民國（下同）96年12月3日以96年度訴字第780號
    判決有期徒刑一年確定；又因施用第一、二級毒品，經同院
    於97年7月17日以97年度訴字第568號判決應執行有期徒刑一
    年二月確定，上開二案經入監接續執行，於98年10月 7日縮
    短刑期假釋出監付保護管束，於99年 2月24日保護管束期滿
    未經撤銷，以已執行完畢論。詎其仍不知悔改，明知甲基安
    非他命（起訴書誤載為安非他命）係屬毒品危害防制條例第
    2條第2項第 2款所管制之第二級毒品，非經許可，不得持有
    、販賣，因己身有施用第一、二級毒品之毒癮惡習，且收入
    不豐，為支應購買毒品之龐大支出，竟仍基於販賣甲基安非
    他命以圖牟利之犯意，先於99年4月1日之數日先向綽號「全
    哥」以1錢新台幣（下同）5,000元之價格，販入第二級毒品
    甲基安非他命10錢，除部分供己施用外，其餘伺機以高於上
    開販入價格販售而賺取差額利潤，並以其自己所有之 NOKIA
    牌行動電話機具內置門號0000000000號 SIM卡（門號申請人
    為何志明，已送給張寬杰使用而由其取得所有權）作為對外
    與購毒品聯繫販賣上開毒品事宜之工具，由購毒者先撥打張
    寬杰之上開行動電話，約定購買毒品交易時間、地點、毒品
    數量價格等事宜後，張寬杰及購毒者隨即前往約定地點，再
    由張寬杰親自前來交付甲基安非他命及收取價金而完成下列
    交易行為：
  (一)孫梅生（綽號「梅生」、「阿生」）於99年4月1日11時12分
    許，持用門號0000000000（起訴書誤載為0000000000）號行
    動電話，撥打張寬杰所持用之門號0000000000號行動電話聯
    絡，向張寬杰稱：「先跟你買１個，我這急用」，表示欲購
    買重量１錢之甲基安非他命，張寬杰乃與孫梅生相約在雲林
    縣斗六市湖山岩見面，於同日11時38分許、12時許、10分許
    、15分許，其等雙方再以上開電話相互聯繫，隨後並在湖山
    岩某觀音寺見面，張寬杰即以一手交錢一手交貨方式，將甲
    基安非他命重量1錢以6,000元之價格販賣予孫梅生，並向孫
    梅生收取價金6,000元（未扣案）。
  (二)孫梅生於99年4月1日17時45分許，又持用上開門號00000000
    00號行動電話，再撥打張寬杰所持用之上開門號0000000000
    號行動電話聯絡，向張寬杰稱：「我想說先跟你兩用甘有」
    （臺語），表示欲再向張寬杰購買重量２錢之甲基安非他命
    ，張寬杰乃另與孫梅生相約在雲林縣斗六市石榴班之萊爾富
    便利商店附近見面，於同日18時20分許、31分許，其等雙方
    再以上開電話相互聯繫，隨後並在斗六市○○路榴中派出所
    （起訴書誤載為石榴派出所）旁之萊爾富便利商店對面路邊
    見面，張寬杰即以一手交錢一手交貨方式，將甲基安非他命
    重量２錢以12,000元之價格販賣予孫梅生，並自孫梅生收取
    價金12,000元（未扣案）。
  (三)嗣因臺灣雲林地方法院檢察署檢察官偵辦孫梅生另案販賣毒
    品甲基安非他命案件（業經臺灣雲林地方法院判決在案），
    發現張寬杰涉有販賣毒品嫌疑，依法對孫梅生所持用之門號
    0000000000號行動電話及張寬杰所持用之門號0000000000號
    行動電話聲請通訊監察，並於99年8月8日17時50分許，為警
    在張寬杰上址住處將其拘提到案，而查悉上情，張寬杰於偵
    查及審判時均自白犯罪。
二、張寬杰另竟基於販賣甲基安非他命以圖牟利之犯意，以其所
    有之同上門號0000000000號行動電話作為對外與購毒品聯繫
    販賣上開毒品事宜之工具，由洺源（綽號「甘蔗」，起訴
    書誤載為涂洺源）於99年 4月15日19時10分許、21時21分許
    ，持用門號0000000000號行動電話與張寬杰所持用之上開門
    號0000000000號行動電話聯繫購毒事宜後，依約前往雲林縣
    斗南鎮明昌里二重溝25號之３張寬杰住處，由張寬杰以賒帳
    方式，販賣數量不詳、價格 4,000元之甲基安非他命予洺
    源。其後於同年 4月19日20時54分許，洺源與張寬杰再以
    上開行動電話聯絡，表示其本擬於同年 4月18日償還上開所
    欠購毒款項予張寬杰，但因以電話聯絡未接通故未能償還，
    並告知其將於同年 4月20日赴張寬杰住處，而於該日某時，
    將該筆所欠購毒款項 4,000元（未扣案）給付予張寬杰。嗣
    由上開對張寬杰所持用之門號0000000000號行動電話執行通
    訊監察，發現張寬杰可能並涉有販賣甲基安非他命予洺源
    之犯行，乃於99年8月13日警詢及8月16日檢察官偵訊證人
    洺源而查悉上情，惟未再提訊張寬杰即行起訴，但張寬杰於
    起訴移送原審法院，經法院接押訊問時該部分起訴事實後即
    自白犯罪。
三、案經臺灣雲林地方法院檢察署檢察官自動簽分偵辦，及雲林
    縣警察局虎尾分局報請該署檢察官偵查起訴。
    理  由
壹、關於證據能力方面
一、按被告以外之人於審判外之陳述，雖不符前四條之規定，而
    經當事人同意於審判程序作為證據，法院審酌該言詞陳述或
    書面陳述作成時之情況，認為適當者，亦得為證據，刑事訴
    訟法第159條之5定有明文。
二、查本件被告犯罪事實之證據方法，經本院準備程序提示予檢
    察官、被告及辯護人，除被告及辯護人對於證人孫梅生之警
    詢筆錄外，均表示對於證據能力無意見，同意列為證據（本
    院卷第55頁）。
三、又查，本件證人洺源於警詢之證述，經核均係由警方經其
    同意後始接受訊問，且經警方先訊問相關案情，由其一一陳
    述後，始經記載於偵訊筆錄之中，嗣經閱覽筆錄無訛，再按
    捺指印所制作完成，全程並經錄音存證等情，足見警詢筆錄
    確係本於其等之陳述內容所制作，且符合取證之合法程序，
    是認上開證人於警詢中所為之供述證據，依其作成時之情況
    ，應為適當，且為證明犯罪事實所必要，自得採為證據。
四、再按被告以外之人於偵查中向檢察官所為之陳述，除顯有不
    可信之情況者外，得為證據，刑事訴訟法第159條之１第2項
    定有明文。查證人孫梅生、洺源分別於檢察官偵訊中所為
    之陳述，係以證人之身分具結作證，而因檢察官與法官同為
    司法官，衡諸實務運作，檢察官實施刑事偵查程序，應能恪
    遵法定程序之要求，未有違法取供之情事，符合取證之合法
    程序，亦無所謂「顯有不可信」之情形，故上開證詞雖於審
    判外所為，然應為傳聞證據之例外，具有證據能力。
五、另按通訊監察之錄音、錄影，其所錄取之聲音或畫面，既係
    憑機械力拍錄，未經人為操控，該錄音、錄影經依刑事訴訟
    法第165條之１第2項規定之調查程序後，固有證據能力。至
    通訊監察之監聽譯文如係被告以外之人之司法警察（官）監
    聽人員，於審判外將監聽所得資料以現譯方式整理後予以記
    錄而得，則本質上屬於被告以外之人於審判外之書面陳述，
    為傳聞證據，依刑事訴訟法第159條第1項規定，除法律有規
    定者外，不得作為證據。本件被告張寬杰使用之門號000000
    0000號與孫梅生使用之門號0000000000號行動電話、洺源
    所使用之門號0000000000號行動電話號執行之通訊監察錄音
    譯文，係本於臺灣雲林地方法院檢察署檢察官聲請臺灣雲林
    地方法院所核發之通訊監察書而所為之監聽錄音，有臺灣雲
    林地方法院99年度聲監字第000135、000175號通訊監察書附
    卷可稽（偵卷第68、77頁），則對於上開行動電話執行之通
    訊監察即符合法定程序，依法監聽電話所製作之通訊監察紀
    錄譯文即具備合法可信之適當性保障。又查，上開通訊監察
    電話錄音譯文，乃由警方人員將監聽所得資料以現譯方式整
    理後予以記錄，且為被告所不爭執其內容，足見確係本於其
    等之電話錄音內容所制作，且符合取證之合法程序，是認上
    開通訊監察譯文，依其作成時之情況，應屬正當，並經檢察
    官、被告及辯護人同意列為本案證據，自得採為證據，併予
    敘明。
六、綜上所述，本院審酌上開證據製作時之情況，並無違法不當
    之情事，其證據之取得過程亦無瑕疵，認為以之作為證據應
    屬適當，與本案待證事實間復具有關連性，並經檢察官、被
    告及辯護人均表示同意列為證據，揆諸前開規定，應認該等
    供述證據符合傳聞證據之例外，自屬具有證據能力。
七、至被告及辯護人爭執證人孫梅生之警詢筆錄無證據能力，本
    院審之證人孫梅生之警詢筆錄，係被告以外之人於審判外所
    為之陳述，既為被告及其辯護人不同意列為本案證據，則依
    刑事訴訟法第159條第1項之規定，自屬無證據能力不得作其
    論罪之證據，一併記明。
貳、認定犯罪事實所憑之證據及理由
一、訊據上訴人即被告張寬杰於原審及本院審理時均坦白承認於
    附表一編號３所示之時間及地點，販賣第二級毒品甲基安非
    他命予洺源之事實，經查並有下列證據可證明：
  (一)核與證人洺源於警詢及檢察官偵查時所指證之購毒情節（
    見99偵3987號卷第80頁至第83頁、第87頁至第88頁）相符，
    並有證人洺源指認被告之雲林縣警察局指認犯罪嫌疑人紀
    錄表（見警卷第30頁）。
  (二)被告所持用門號0000000000號電話與證人洺源所持用門號
    0000000000號電話於99年04月19日20時54分49秒許之通訊監
    察譯文（見附表二編號3.所示通訊監察譯文，見99偵3987號
    卷第72頁正背面）、原審法99年聲監字第000175號通訊監察
    書（見99偵3987號卷第77頁）及該二門號電話之通聯紀錄（
    見原審卷第32頁至第57頁）等在卷可佐。經細閱比對上開通
    訊監察譯文（見附表二編號3.所示通訊監察譯文），於附表
    二編號3.所示之時間之通聯紀錄及通話內容均顯示聯絡交易
    甲基安非他命之時間、地點、數量等事宜，且經核購毒者即
    洺源所指證向被告購買甲基安非他命之情節，與通訊監察
    譯文所示內容亦相符合。足見，被告如附表一編號3.所示之
    販賣甲基安非他命予洺源之犯行，應與事實相合。
  (三)至起訴意旨固僅指被告與證人洺源係於「99年04月15日或
    16日某時」在被告斗南鎮明昌里住處，進行本次（甲基）安
    非他命之買賣交易云云。然證人洺源是住在斗六市崙峰里
    ，有其警詢及檢察官偵訊之住址資料在卷可憑（見警卷第19
    頁、第87頁），而證人洺源當時欲找被告購買毒品，依常
    理應會事先以電話聯絡被告，以確認被告何在，再與被告約
    定地點見面交易。又觀諸證人洺源所持用門號0000000000
    號電話之通聯紀錄，證人洺源於99年04月15日及16日雖均
    有與被告所持用門號0000000000號電話通聯之情形，惟其僅
    有於99年04月15日19時10分22秒許，在斗六市與被告電話通
    聯（當時證人洺源之基地臺位置在斗六市○○段）後，再
    於同日21時21分22秒許在斗南鎮與被告電話通聯（當時證人
    洺源之基地臺位置出現在斗南鎮○○街）之情形，此核與
    證人洺源前往被告斗南住處進行毒品交易之情節相符，是
    被告應係於99年04月15日19時10分許、21時21分許以所持用
    門號0000000000號電話與證人洺源所持用門號0000000000
    號電話聯繫後，由證人洺源前往雲林縣斗南鎮明昌里二重
    溝25號之３被告住處，再由被告以賒帳方式，販賣數量不詳
    、價格 4,000元之甲基安非他命予證人洺源，堪可認定，
    起訴犯罪事實就此部分應併予補充更正，併予敘明。
二、訊據被告張寬杰於檢察官偵查、原審及本院審理時坦承於附
    表一編號1、2所示之時間及地點，販賣第二級毒品甲基安非
    他命予孫梅生之事實，經查並有下列證據可證明：
  (一)核與證人孫梅生於檢察官偵查及原審審理時具結所指證之購
    毒情節（偵卷第40至42、64至66頁，原審卷第108至131頁）
    均相符合。
  (二)被告所持用門號0000000000號電話與證人孫梅生所持用門號
    0000000000號電話於99年4月1日之通訊監察譯文（見附表二
    編號1、2所示通訊監察譯文，見99偵3987號卷第16頁至第21
    頁）、原審法98年聲監字第000135號通訊監察書（見99偵39
    87號卷第76頁）及被告所持用門號0000000000號行動電話於
    99年4月1日之通聯紀錄（見原審卷第46頁至第48頁）在卷可
    佐。經細閱比對上開通訊監察譯文（見附表二編號1、2所示
    通訊監察譯文），於附表二編號1、2所示之時間之通聯紀錄
    及通話內容均顯示聯絡交易甲基安非他命之時間、地點、數
    量等事宜，且經核購毒者即孫梅生所指證向被告購買甲基安
    非他命之情節，與通訊監察譯文所示內容亦相符合。足見，
    被告如附表一編號1、2所示之販賣甲基安非他命予孫梅生之
    犯行，應與事實相合。
  (三)至被告及其辯護人於原審就分別以 6,000元、12,000元之原
    購買價格出售甲基安非他命各1錢、2錢與證人孫梅生，否認
    在主觀上具有意圖營利之不法犯意云云，惟查：
  1.被告於本院審理時坦白承認：販賣予孫梅生之甲基安非他命
    ，我買1錢5,000元，賣給他1錢6,000元等語（本院卷第65頁
    背面），核與證人孫梅生於原審審理時證述：「張寬杰於99
    年4月1日拿給我的３錢（甲基）安非他命是我們之前一起去
    彰化北斗跟一個綽號「全哥」的人拿的。（問：你那時跟張
    寬杰為何要一起去買？）因為我沒有車，然後他出比較多，
    我出比較少，這樣比較便宜，他拿 5萬元買10錢（甲基安非
    他命），我拿1萬元買2錢（甲基安非他命），張寬杰拿給我
    5萬元，加上我自己１萬元，總共拿給「全哥」6萬元，「全
    哥」再將毒品交給我們二個人，總共拿12包，已經分裝好了
    ，我跟張寬杰一起下車，一手交錢、一手交貨，這樣換算下
    來1包１錢是5,000元，附表二編號1.(1)電話中我說『那天我
    跟你們拿10個對嗎？』是指那天我跟他們一起去彰化拿那10
    錢，這10個不是指我的。」等語大致相符（見原審卷第 114
    、115頁正面、第117頁正面至第119頁正面、第122頁正背面
    ），足認被告向該綽號「全哥」之人購買甲基安非他命，其
    價格為每包1錢5,000元至為明確。
  2.又參以，被告與證人孫梅生間並無任何糾紛，且證人孫梅生
    於原審審理詰問前已告以偽證之意義及處罰，並經合法具結
    後作證，其對於被告當時究係交付現金5萬元或6萬元，或究
    係以每錢價格5,000元或6,000元向該綽號「全哥」之人購得
    毒品甲基安非他命之事實，業經原審法院一再確認後，堅稱
    ：向該綽號「全哥」之人購得毒品甲基安非他命係1錢5,000
    元，而被告賣他1錢6,000元乙情不移，是證人孫梅生當無甘
    冒偽證之刑責而刻意隱匿或虛偽證述之動機或必要。又佐以
    被告自承係透過友人王景鴻而認識證人孫梅生僅2、3個月，
    彼此認識並沒多久等語（見原審卷第 128頁正背面），被告
    與證人孫梅生並非親戚或具特別情誼之關係，卻於99年4月1
    日上午及傍晚接獲證人孫梅生之電話聯絡後，即由斗南鎮駕
    車出發，前往斗六市湖山岩或石榴班地區與證人孫梅生碰面
    ，此有被告持用門號0000000000號行動電話之通聯紀錄基地
    臺位置可參（見原審卷第46頁至第48頁），並已認定如上，
    倘被告無利可圖，何須自行駕車前往斗六地區交付毒品予證
    人孫梅生。況且，被告當初與證人孫梅生前往彰化縣北斗鎮
    向該綽號「全哥」之人購買之（甲基）安非他命數量、金額
    不少，顯有販賣予他人之意，此由被告後述販賣甲基安非他
    命與證人洺源一情，亦可佐證，倘若被告於本案交付予證
    人孫梅生之（甲基）安非他命 3錢係以其購得之原價轉讓，
    豈非與其當初購入之意旨有悖。是證人孫梅生於當庭受被告
    及其辯護人對質詰問情形下而結證稱：張寬杰向綽號「全哥
    」之人所購買之毒品甲基安非他命為每錢 5,000元，再於99
    年4月1日以每錢 6,000元之價格給伊等語，應與事實相合，
    當可採信。
  3.基上所述，被告如附表一編號1、2所示販賣第二級毒品甲基
    安非他命予證人孫梅生，可從每錢甲基安非他命之轉讓中獲
    取 1,000元之價差利潤，是其主觀上確有意圖營利之不法犯
    意，足堪認定。
  (四)此外，至於證人孫梅生於檢察官偵訊及原審審理時雖證述：
    99年4月1日當日中午跟張寬杰拿到１錢（甲基）安非他命的
    地點一樣是在石榴派出所旁的萊爾富對面路邊云云（見99偵
    3987號卷第40頁、第65頁、原審卷第110頁背面至第111頁正
    面），惟雲林縣斗六市石榴班地區僅有榴中派出所，並無石
    榴派出所，證人孫梅生所指「石榴派出所」應係「榴中派出
    所」之誤。又依附表二編號2.(1)通訊監察譯文內容觀之，證
    人孫梅生向被告稱：「我早上無麻煩你？」、「來廟那」、
    「一樣甘可以麻煩你，跑一趟」、「到南仁寺那裡就可以了
    ，你說那南仁寺那」等語，佐以被告所持用門號0000000000
    號行動電話通聯紀錄之基地臺位置，於當日中午12時21分許
    出現在斗六市○○路 149號（即湖山岩地區），且倘若被告
    與證人孫梅生於湖山岩地區未能依約碰面，理應會有彼此再
    用電話聯繫詢問所在位置之情形，但從被告所持用上開電話
    之通聯紀錄迄至附表二編號2.之通話前，並未再見有彼此電
    話通聯之情形。由此可知被告於當日中午確有前往湖山岩某
    寺廟與證人孫梅生碰面之情形，足見證人孫梅生證稱：於99
    年4月1日中午是在石榴派出所（應為榴中派出所）旁的萊爾
    富對面路邊與被告見面拿取毒品云云，應係其證述有誤，是
    以被告所供：當日中午是在湖山岩某觀音寺那邊與證人孫梅
    生見面等語（見原審卷第127頁背面）較為可採。
三、綜上所述，被告於原審及本院審理時分別坦白承認如附表一
    所示之販賣第二級毒品甲基安非他命之事實，且查有證人孫
    梅生、洺源等人所指證情節，又與被告之自白及前揭通訊
    監察通聯譯文紀錄情形相符。綜合上開各項證據之調查結果
    ，已足資證明被告所為之任意性自白，應具有相當程度之真
    實性，而確信被告前述自白如附表一所示販賣甲基安非他命
    確屬真實。從而，被告如附表一所示之販賣甲基安非他命犯
    行，均核與事實相合，洵堪認定。
四、末查，被告坦承如附表一所示之販賣甲基安非他命犯行，本
    院就其具有營利之主觀意圖認定理由如下：
  (一)按販賣毒品之所謂販賣行為，係行為人基於營利之目的，而
    販入或賣出毒品而言，販賣毒品者，其主觀上須有營利之意
    圖，且客觀上有販賣之行為，即足構成，至於實際上是否已
    經獲利，則非所問，即於有償讓與他人之初，係基於營利之
    意思，並著手實施，而因故無法高於購入之原價出售，最後
    不得不以原價或低於原價讓與他人時，仍屬販賣行為，必始
    終無營利之意思，以原價或低於原價有償讓與他人，方難謂
    為販賣行為，而僅得以轉讓罪論處（最高法院93年度臺上字
    第1651號、94年度臺上字第5317號判決意旨分別參照）。次
    按甲基安非他命係毒品危害防制條例第2條第1項第 2款所定
    之第二級毒品，物稀價昂，其持有販賣者，政府查緝甚嚴，
    苟非有利可圖，當不願甘冒法律制裁之風險，而予販賣；又
    按販賣毒品乃違法行為，非可公然為之，亦無公定價格，容
    易分裝並增減份量，而每次買賣之價量，輒因買賣雙方關係
    之深淺、資力、需求量及對行情之認知、來源是否充裕、查
    緝是否嚴緊、購買者被查獲時供出購買對象之風險評估等因
    素，而異其標準，非可一概而論，而販賣安非他命之利得，
    除被告坦承犯行或價量俱臻明確外，委難察得實情，販賣之
    人從價差或量差中牟利之方式雖異，其意圖營利之販賣行為
    則同一，職是之故，即使未經查得實際販賣之利得，但除非
    別有事證，足認係按同一價量委買或轉售，確未牟利外，尚
    難執此遽認非法販賣之證據有所未足，而諉無營利之意思，
    或阻卻販賣犯行之追訴（最高法院87年台上字第3164號判決
    參照）。
  (二)查被告向綽號「全哥」之人所購買之毒品甲基安非他命為每
    錢5,000元，再於附表一編號1、2所示之時間，則係以每錢6
    ,000元之價格販賣予證人孫梅生，可從每錢甲基安非他命之
    轉讓中獲取 1,000元之價差利潤，業經本院認定如前，足認
    其主觀上確有意圖營利之不法犯意，應堪認定。
  (三)至被告對於附表一編號３販賣甲基安非他命予證人洺源部
    分，所得賺取之利益，無法明確記憶，然參諸其於99年4月1
    日販賣予孫梅生每錢利1,000元，於4月15日販賣予洺源當
    不可能未賺取任何利潤至明。且參以，證人洺源係於99年
    03月間透過介紹才認識被告，業經證人洺源於警詢中供明
    在卷（見警卷第20頁），被告亦供稱與證人洺源並沒有關
    係（見原審卷第13頁正面），而證人洺源向被告購買毒品
    時，既有約定須交付特定數額之金錢為代價，衡之被告與證
    人洺源並無深交等情，倘非有利可圖，被告絕無平白甘冒
    被查緝重罰之高度風險，而單純代他人購買毒品之理，是其
    販入之價格當較其出售之價格為低，而有從中賺取買賣價差
    牟利之意圖及事實，應可認定。另佐以，被告己身有施用第
    一、二級毒品之毒癮惡習，每日施用第一、二級毒品所支出
    之費用不貲，且收入不豐，業據其於本院審理時陳明：我都
    吸食第一級、第二級毒品，第二級毒品安非他命我一錢可以
    吃2、3天，我是在家裡幫忙農作種菜，我全家一個月農作收
    入有3、4萬或6、7萬元的收入，耕地約有一甲，第一級毒品
    海洛因，1000元的海洛因我可以吃一天等語（本院卷第68頁
    背面）可明，而甲基安非他命又物稀價貴，被告豈有將其花
    費金錢不易購得之甲基安非他命，分文未賺取而以原價出售
    予證人洺源，益徵被告販售甲基安非他命予洺源，並從
    價差或量差中賺取利潤而牟利至為明確。
  (四)基上，被告有如附表一所示販賣第二級毒品甲基安非他命藉
    以營利之意圖，足堪認定。
五、另按文獻CLARK'SISOLATIO NAND IDENTIFICATION OF DRUGS
    一書之記載：人體施用安非他命後，主要代謝物中有未改變
    形態之安非他命，而無甲基安非他命；而人體施用甲基安非
    他命後，在主要代謝物中未改變形態之甲基安非他命佔施用
    劑量達百分之43，而安非他命則約為百分之５，依據前述情
    形，可由尿液檢驗結果研判係施用安非他命或甲基安非他命
    ，目前國內緝獲之白色結晶或粉末狀安非他命毒品，其成分
    多為甲基安非他命（此有法務部調查局93年5月4日調科壹字
    第 09362413980號函、行政院衛生署管制藥品管理局93年11
    月2日管檢字第 0930010499號函意旨可參）。又按安非他命
    係屬毒品危害防制條例第2條第2項第 2款所列之第二級毒品
    ，甲基安非他命則屬同條項款附表（即其附表二編號89）所
    載之相類製品，依行政院衛生署管制藥品管理局之相關函釋
    ，二者雖多為硫酸鹽或鹽酸鹽，可溶於水，為白色、略帶苦
    味之結晶，但使用劑量及致死劑量，仍屬有別，且目前國內
    發現者似都為甲基安非他命之鹽酸鹽《參見司法院編印之「
    法官辦理刑事案件參考手冊(一) 」第282頁、第292頁、第293
    頁》，可見安非他命與甲基安非他命，係毒性有差別之第二
    級毒品（最高法院97年度台上字第4536號判決意旨參照）。
    本件起訴書固依被告之供述及證人孫梅生、洺源之證述，
    認被告上開販賣與證人孫梅生、洺源之毒品為「安非他命
    」云云。然一般施用毒品者並未區分毒品「安非他命」與「
    甲基安非他命」之別，此由被告及證人孫梅生於原審審理時
    供證述：我沒有辦法分辨甲基安非他命及安非他命等語（見
    原審卷第120頁背面、第127頁背面）可佐，而被告上開所販
    賣與證人孫梅生、洺源之毒品雖未有扣案可供送驗以資確
    認。然查證人孫梅生另案販賣毒品甲基安非他命案件，證人
    孫梅生供出所販賣之甲基安非他命係向被告張寬杰販入，該
    案經臺灣雲林地方法院審理結果，認定證人孫梅生販賣甲基
    安非他命而成立毒品危害防制條例第4條第2項之販賣第二級
    毒品罪，判處應執行有期徒刑五年六月在案，有該院99年度
    訴字第295號判決在卷可憑（偵卷第94至100頁），足見被告
    張寬杰所販賣者應屬甲基安非他命無疑。且參以，本件購毒
    者即證人孫梅生、洺源因施用第二級毒品，經法院判決或
    勒戒後不起訴處分等案件，其等經驗尿亦呈甲基安非他命反
    應，而認定所施用者應屬甲基安非他命，有各該案簡易處到
    書及不起訴處分書附卷可稽。復參酌安非他命在國內取得不
    易，施用情形較少，目前實務所常見，施用之第二級毒品多
    為甲基安非他命（見司法院編印法官辦理刑事案件參考手冊
    (一)毒品危害防制條例部分第86頁）。綜上各情，足證被告如
    附表一所示販賣予證人孫梅生、洺源之第二毒品係屬甲基
    安非他命，應可認定。準此，檢察官起訴書所記載本案被告
    販賣者為「安非他命」，應屬有誤，既經本院審理結果認定
    應為「甲基安非他命」，本院自應更正該部分之犯罪事實，
    併予記明。
六、至被告之辯護人雖曾具狀聲請本院傳訊證人王景鴻，以證明
    販賣予孫梅生，並未營利云云，然被告於本院審理時已不否
    認附表一編號1、2之交易，有賺取每錢 1,000元之利潤之事
    實，被告之辯護人亦捨棄傳訊證人王景鴻（本院卷第66頁）
    ，是本件已事證明確，該上開證人是否作證，與本件事實之
    認定已無影響，自毋庸再予訊問之必要，附此說明。
七、綜上所述，被告如附表一所示之販賣第二級毒品甲基安非他
    命予證人孫梅生、洺源共三次犯行，事證明確，均堪認定
    ，自應依法予以論罪科刑。
參、論罪科刑之理由
一、查甲基安非他命為毒品危害防制條例第2條第2項第 2款所定
    之第二級毒品，核被告如附表一所為，係犯毒品危害防制條
    例第4條第2項之販賣第二級毒品罪。
  (一)被告持有甲基安非他命之低度行為，為販賣之高度行為所吸
    收，不另論罪。
  (二)又按法院之審判，固應以起訴之犯罪事實為範圍，然法院於
    不妨害事實同一之範圍內，如於被告防禦權行使無妨礙，亦
    仍得自由認定事實，適用法律，而變更檢察官之起訴法條，
    庶維訴訟經濟原則，復無損被告之權益保障。故事實審法院
    依調查結果所認定之被告犯罪事實，縱與檢察官起訴之事實
    並非全然一致，惟如其基本社會事實相同，法院即應在不妨
    害事實同一之範圍內，變更起訴法條而判決（最高法院99年
    台上字第4998號判決意旨參照）。本件被告如附表一編號１
    犯行，依檢察官起訴事實雖係起訴被告涉犯轉讓第二級毒品
    罪嫌（起訴書漏列起訴法條：毒品危害防制條例第8條第2項
    ，但不影響其起訴事實及罪名，理由詳後敘），惟販賣毒品
    與轉讓毒品基本事實同一，僅就其主觀上是否具有營利意圖
    有所區分，檢察官起訴事實既已記載被告交付毒品及收取價
    金之事實，法院在不影響基本事實同一之基礎下，本院自得
    就是否營利事實予以審理，並變更起訴法條為毒品危害防制
    條例第4項第2項，併予敘明。
  (三)另檢察官移送併辦部分（99年度偵字第4724號）核與本案起
    訴之犯罪事實一之(二)、(三)屬同一犯罪事實，為事實上之同一
    案件，本院自應併予審究，附予敘明。
二、次按刑法上所謂集合犯係指立法者所制定之犯罪構成要件中
    ，本就預定有數個同種類之行為將反覆實行之犯罪而言，是
    將各自實現犯罪構成要件之多數行為，解釋為集合犯，而論
    以一罪，對於集合犯之解釋，須符合立法者之意向。再依刑
    法第56條修正理由之說明，謂「對繼續犯同一罪名之罪者，
    均適用連續犯之規定論處，不無鼓勵犯罪之嫌，亦使國家刑
    罰權之行使發生不合理之現象。」、「基於連續犯原為數罪
    之本質及刑罰公平原則之考量，爰刪除有關連續犯之規定」
    等語，即係將本應各自獨立評價之數罪，回歸本來就應賦予
    複數法律效果之原貌。因此，就刑法修正施行後多次販賣毒
    品之犯行，採一罪一罰，始符合立法本旨（最高法院96年度
    第九次刑庭會議決議意旨參照）。再按集合犯之判斷，客觀
    上應斟酌法律規範之本來意涵、實現該犯罪目的之必要手段
    、社會生活經驗中該犯罪必然反覆實行之常態及社會通念等
    ；主觀上則視其反覆實施之行為是否出於行為人之單一犯意
    ，並秉持刑罰公平，加以判斷之。稽以行為人販賣毒品之原
    因，不一而足，其多次販賣毒品之行為，未必皆出於行為人
    之一個犯意決定；且觀諸毒品危害防制條例第 4條販賣毒品
    之構成要件文義，實無從憑以認定立法者本即預定該犯罪之
    本質，必有數個同種類行為而反覆實行之集合犯行，故販賣
    毒品罪，難認係集合犯。本件被告涉犯附表一各次販賣第二
    級毒品行為，其販賣之對象、地點不盡相同，各次販賣之時
    間均係前次行為完畢後始再為之，且依上開證人之證述及卷
    附通訊監察譯文，可知購買毒品者多係先行與被告電話聯繫
    ，約定交易之毒品種類、金額、時間、地點後，再為交易行
    為，足見各次犯行並非於同時同地或密切接近之時地實施，
    各行為之獨立性亦非極為薄弱，依一般社會健全觀念，在時
    間差距上，尚非難以強行分開，在刑法評價上，不宜以視為
    數個舉動之接續施行，合為包括之一行為予以評價，承前說
    明，即難認立法者就所制定之犯罪構成要件中，本即預定有
    數個同種類之販賣毒品行為將反覆實行，不能論以集合犯，
    且其時間並非緊密，販毒之對象亦各異，亦難謂為接續犯。
    是以，被告所犯如附表一所示之各次犯行，犯意各別，行為
    互殊，應予分論併罰。
三、又查被告前因施用第一、二級毒品案件，經法院分別判刑確
    定，於98年10月7日縮短刑期假釋出監付保護管束，於99年2
    月24日保護管束期滿未經撤銷，以已執行完畢論，此有卷附
    臺灣高等法院被告前案紀錄表可憑，其前受有期徒刑執行完
    畢，五年內故意再犯本件有期徒刑以上之本件販賣毒品罪共
    三罪，均為累犯，除法定刑為無期徒刑部分依法不得加重外
    ，應各依刑法第47條第1項規定加重其刑。
四、再就被告所犯如附表一所示之各罪，是否有毒品危害防制條
    例第17條第2項之適用，分別審認如下：
  (一)按修正後毒品危害防制條例第17條第2 項規定：「犯第四條
    至第八條之罪於偵查及審判中均自白者，減輕其刑。」係指
    偵查及審判中均有自白犯罪而言，故僅須被告於偵、審中均
    曾經自白，即得認有該條項之適用，不以始終承認為必要。
    所稱偵查中之自白，包含向有偵查犯罪職權之司法警察（官
    ）自白，以及偵查中檢察官向法院聲請羈押，於法官訊問時
    所為之自白。又自白乃對自己之犯罪事實全部或主要部分為
    肯定供述之謂，且非以其係有罪之肯定為必要，縱時日、處
    所、行為態樣等非構成犯罪事實之要素略有不符，或另有阻
    卻違法、阻卻責任事由存在之主張，亦不影響其為自白（最
    高法院99年度台上字第4962號判決意旨參照）。查本件被告
    於檢察官偵訊時，就檢察官提示附表一編號1.及2.所示通訊
    監察譯文之訊問，即坦承販賣（甲基）安非他命給證人孫梅
    生（見99偵3987號卷第34頁），僅就販賣之金額與證人孫梅
    生所述有異，足見被告已坦白承認販賣第二級毒品罪之構成
    要件行為（即交付毒品、收取金錢）而就移送事實所記載之
    販賣甲基安非他命予孫梅生之犯罪事實均予以自白，應屬已
    於偵查中自白，嗣被告於原審審理時雖否認有營利之意圖及
    事實，然於本院審理時，並就附表一所示之販賣第二級毒品
    之犯罪事實全部予以承認，並自承如附表一編號1、2販賣予
    孫梅生有賺取差額利潤之營利行為無訛，是被告所犯附表一
    編號1、2所示之各次販賣第二級毒品罪，於偵查及審判中均
    可認已自白犯行，均應適用毒品危害防制條例第17條第 2項
    之規定，各減輕其刑，並依法先加後減之（法定刑為無期徒
    刑部分則僅減輕之）。
  (二)按毒品危害防制條例第17條第 2項規定：「犯第四條至第八
    條之罪於偵查及審判中均自白者，減輕其刑。」係為鼓勵是
    類犯罪行為人悔過、自白，並期訴訟經濟、節約司法資源而
    設。一般而言，必須於偵查及審判中皆行自白，始有適用，
    缺一不可。但如檢察官未行偵訊，即依其他證據資料逕行起
    訴，致使被告無從充足此偵查中自白之要件，當然影響是類
    重罪案件被告可能得受減刑寬典處遇之機會與權益，無異剝
    奪其訴訟防禦權，難謂已經遵守憲法第 8條所要求並保障之
    正當法律程序規範意旨；於此特別情形，自應解為所稱偵查
    中自白，僅指在偵查中，經進行訊問被告（行為人）之查證
    程序，而其坦白承認者而言，不包含未行偵訊，即行結案、
    起訴之狀況。從而，就此例外情況，祇要審判中自白，仍有
    上揭減刑寬典之適用，俾符合該條項規定之規範目的（最高
    法院100年度台上字第654號判決意旨參照）。查本因臺灣雲
    林地方法院檢察署檢察官偵辦孫梅生另案販賣毒品甲基安非
    他命案件（業經臺灣雲林地方法院判決在案），發現被告涉
    有如附表一編號1、2所示之販賣毒品嫌疑，經對孫梅生所持
    用之門號0000000000號行動電話及被告所持用之門號000000
    0000號行動電話執行通訊監察，並於99年8月8日17時50分許
    ，將被告拘提到案，於99年8月8日警詢及99年8月9、13日檢
    察官偵查時均僅就附表一編號1、2所示之犯罪事實、證人孫
    梅生指證及通訊監察譯文，訊問被告而查悉上情，至附表一
    編號３所示販賣予洺源部分，則另經警於99年 8月13日警
    詢及 8月16日檢察官偵訊證人洺源始查悉，偵辦之警方及
    檢察官則就該部分犯罪未曾再提訊被告，即於99年 9月23日
    提起公訴，此經本院遍閱本案警卷及偵查卷，附表一編號３
    販賣甲基安非他命予洺源之犯罪事實，確未曾在警詢及檢
    察官偵查時進行訊問被告之查證程序屬實，而檢察官就該部
    分逕行起訴後，被告經於99年 9月27日移審臺灣雲林地方法
    院刑事庭時，經原審法院接押訊問被告時，提示上開犯罪事
    實（即附表一編號３）予被告時，被告即以予承認而自白犯
    罪，嗣於原審及本院審理時亦迭次坦承不諱。準此，被告所
    犯附表一編號３所示之犯行，既未經進行警詢及檢察官偵訊
    之查證程序，自無從為偵查中自白，自應認祇要審判中自白
    ，即有上揭減刑寬典之適用，方能符合毒品危害防制條例第
    17條第 2項規定之規範目的。且參以，該部分犯罪事實既經
    本件檢察官逕行起訴，其訴訟程序亦未曾因被告而有所延滯
    ，況被告在經法院第一次移審訊問時即坦白承認而自白犯罪
    ，亦使得本案訴訟程序得以快速進行，而達到該條項為使訴
    訟經濟、節約司法資源之立法意旨，是認被告如附表一編號
    ３所示之犯行，應適用毒品危害防制條例第17條第 2項之規
    定減輕其刑，並依法先加後減之（法定刑為無期徒刑部分則
    僅減輕之）。
五、另被告之辯護人雖辯護以：被告坦承犯行，販賣金額不高，
    次數不多，請依刑法第59條酌減其刑等語。惟本院審之：
  (一)按刑法第57條所列各款，為量刑時應行注意之事項，並非同
    法第59條酌減其刑之根據，刑法第59條之酌量減輕其刑，必
    須犯罪另有特殊之原因與環境等等，在客觀上足以引起一般
    同情，認為即予宣告法定低度刑期尤嫌過重者，始有其適用
    （最高法院45年台上字第1165號判例參照）。又按刑法第59
    條所規定之酌量減輕其刑，係裁判上之減輕，必以犯罪之情
    狀可憫恕，認為宣告法定最低度之刑猶嫌過重者，始有其適
    用。如別有法定減輕之事由，應先依法定減輕事由減輕其刑
    後，猶嫌過重時，始得為之；若有二種以上法定減輕事由，
    仍應先依法定減輕事由遞減其刑後，猶嫌過重時，始得再依
    刑法第59條規定酌減其刑（最高法院88年度台上字第1862號
    判決意旨參照）。
  (二)被告就附表一所示販賣第二級毒品犯行，符合毒品危害防制
    條例第17條第 2項減輕其刑之規定，業經本院認定如前，則
    各罪經減輕其刑後，就其販賣第二級毒品犯行，其法定最低
    度刑已由原來之七年以上有期徒刑可減至三年六月以上有期
    徒刑。是以，必其犯罪之情狀可憫恕，認為如量處上開法定
    最低度刑三年六月，猶嫌過重時，始得再依刑法第59條規定
    酌減其刑，況且，單純犯罪情節輕微、犯人之犯罪動機、品
    行、素行、犯罪後態度等情狀，僅可為法定刑內從輕科刑之
    標準，非可執為酌減其刑之理由，是被告雖坦承犯行，勇於
    認錯承擔罪責，態度可取，但就被告販賣甲基安非他命之次
    數多達三次，且金額亦分別為6,000元、12,000元及4,000元
    ，其犯罪情節難謂輕微，且依犯罪當時並無特殊之原因與環
    境，在客觀上足以引起一般同情，而顯然可憫之情狀，再者
    ，本罪其法定最低度刑既已由原來之七年以上有期徒刑可減
    至三年六月以上有期徒刑，是就被告如附表一所示犯行，量
    處法定最低度刑三年六月以上，並無過重之情形，是被告之
    辯護人請求再依刑法第59條酌減其刑云云，於法尚非有據，
    自不可採。
肆、撤銷改判之理由
一、原審依上開事證，予以論罪科刑，固非無據，然查：
  (一)按法院審判之對象，為起訴之犯罪事實，並不受起訴法條之
    拘束，即起訴範圍，應以起訴書犯罪事實欄所指控之犯罪事
    實為準，檢察官如於起訴書所犯法條欄有所主張並記載，固
    可供法院之參考，如無主張並明確記載，即應由法院就起訴
    書犯罪事實欄之記載內容予以判斷，法院並不受檢察官所引
    起訴法條之拘束。故如起訴書業已載明其犯罪事實，或由其
    記載之犯罪事實，已可探知其指控被告犯罪之真意，雖誤引
    或漏引起訴法條，仍應認為業已起訴。次按犯罪事實是否已
    起訴，應以起訴書犯罪事實欄記載為準；起訴書犯罪事實欄
    未記載之犯罪事實，除與起訴之犯罪事實具有裁判上一罪或
    實質上一罪等關係，基於審判不可分原則，而為起訴效力所
    及外，不得認為已經起訴。又起訴書關於犯罪時間、地點之
    記載錯誤，如與起訴犯罪事實同一性之辨別及法律適用無礙
    者，為期明確認定事實，當事人固得於法院調查、審理時促
    請法院注意更正，法院亦得依職權究明。惟若犯罪時間更動
    後之犯罪事實已不在起訴犯罪事實之同一性範圍內，且適用
    法律之基礎將隨之變動時，自不得以更正方式，使未經起訴
    之犯罪事實發生訴訟繫屬之效力，而得為法院審判之對象（
    最高法院100年度台上字第616號及98年度台上字第5996號判
    決意旨分別參照）。本件被告如附表一編號１犯行，依檢察
    官起訴書所記載之犯罪事實：「張寬杰基於轉讓第二級毒品
    之犯意」，「張寬杰即以其購買安非他命之原價，將安非他
    命１錢轉讓予孫梅生」（見起訴書一第2、3行及(一)第5、6行
    ），由檢察官所記載之此部分犯罪事實顯然係起訴被告涉犯
    轉讓第二級毒品罪嫌甚為明確，至起訴書雖漏列起訴法條：
    「毒品危害防制條例第8條第2項」，但法院並不受起訴法條
    之拘束，仍應以起訴書犯罪事實欄所指控之犯罪事實為準，
    是以，本件依起訴書所記載之犯罪事實既已明確，並無不明
    瞭或有疑義之處，況且販賣與轉讓毒品分屬不同罪名，自不
    得以更正方式為之，乃原判決以：「起訴書雖指被告於上開
    事實一之(一)部分，係以購買安非他命之原價，將安非他命１
    錢轉讓予證人孫梅生，並自證人孫梅生處得款至少 6,000元
    ，惟檢察官於起訴書所犯法條欄指被告係犯毒品危害防制條
    例第4條第2項之販賣第二級毒品罪嫌，於本院行準備程序時
    ，公訴檢察官業已請求更正該【轉讓】用語為【販賣】，並
    明確指該部分事實係起訴被告販賣第二級毒品罪嫌等語（見
    本院卷第76頁背面），是此部分並無變更起訴法條之問題，
    併予敘明。」（見原判決第12頁第 5至13行），揆諸前揭最
    高法院判決意旨及說明，顯非適法。
  (二)又依前揭最高法院100年度台上字第654號判決意旨並以：「
    就此例外情況，祇要審判中自白，仍有上揭減刑寬典（即毒
    品危害防制條例第17條第 2項）之適用，俾符合該條項規定
    之規範目的。然此與刑法第59條之犯情可憫，減輕其刑之立
    法趣旨並非相同，不宜比附援引、混為一談。」，是以，原
    判決以：「被告於移審本院時即已自白此部分犯行，僅因檢
    察官於偵查中未予提訊此部分犯行，致被告無從於偵查中自
    白此部分犯行，而無法獲得依毒品危害防制條例第17條第２
    項規定減刑之利益，依其所犯情狀，倘量處法定最低刑期有
    期徒刑七年（未考量被告累犯情形），猶嫌過重，足認被告
    此部分犯罪情狀應有顯可憫恕之情形，……，爰依刑法第59
    條之規定予以酌減其刑。」（見原判決第14頁倒數第1至3行
    、第15頁第1至5行），顯然認為就附表一編號３犯行，無毒
    品危害防制條例第17條第 2項之減刑規定適用，而改依刑法
    第59條規定予以減刑，亦有適用法則不當之違法。
  (三)再查，被告持用之門號0000000000號行動電話係供被告聯繫
    證人孫梅生、洺源販賣毒品所使用之工具，雖申請人為何
    志明，有臺灣大哥大資料查詢結果在卷可憑（見原審卷第31
    頁、第46頁），被告於警詢時固供承：係被告向某綽號「阿
    弟」之人借來使用云云（見警卷第 4頁），就是否取得所有
    ，並未予供明，但被告於本院審理時已陳明：何志明是我朋
    友，門號是他申請後送給我的，手機是我的，是 NOKIA牌等
    語（本院卷第68頁），按行動電話 SIM卡於開通上線後，即
    屬申請人所有（司法院97年5月6日院臺廳刑一字第09700097
    60號函示可為參照）。準此，該門號0000000000號 SIM卡既
    經申請人送給被告而移轉所有權予被告取得，而其使用之行
    動電話機具又係被告所有，且係供本案販毒犯罪所用，是上
    開行動電話雖未扣案，但無證據證明業已滅失，仍應宣告沒
    收。乃原審未予查明，即認非屬被告所有，不予宣告沒收，
    亦有未當。
二、依上所述，被告上訴意旨指摘原判決量刑過重，固非全然有
    理，然原判決既有前揭可議之處，即屬無可維持，自應由本
    院將原判決予以撤銷改判，以期適法。
三、本院審酌被告曾有過失傷害及多次施用毒品等前科，有臺灣
    高等法院被告前案紀錄表在卷可憑，素行非佳，本身曾施用
    毒品，明知甲基安非他命具有成癮性、濫用性，且嚴重妨害
    人之身心健康，竟不思以正當工作賺取錢財，為圖牟利，竟
    販賣毒品甲基安非他命予他人，戕害他人身心健康，亦對社
    會治安產生危害，所生危害非輕，惟念被告於本案係因證人
    孫梅生急需毒品，主動以電話向被告聯絡購買，並非被告主
    動兜售，及被告於本案販賣毒品之時間尚短，對象、次數尚
    少，並念被告僅國中畢業，教育、智識程度不高，與證人孫
    梅生、洺源間並無特殊情誼之關係，雖坦承犯行，及其職
    業為在家務農，家中尚有父母親，本身已離婚之家庭狀況等
    一切情狀，分別量處如附表一所示之刑，以資懲儆。
四、沒收部分
  (一)按毒品危害防制條例第19條第 1項規定：「犯第4條至第9條
    、第12條、第13條或第14條第1項、第2項之罪者，其供犯罪
    所用或因犯罪所得之物，均沒收，如全部或一部不能沒收時
    ，追徵其價額或以其財產抵償之。」。又按毒品危害防制條
    例第19條第 1項所稱「因犯罪所得之財物應予沒收」其立法
    理由，以毒品犯罪所得收益之沒收、追徵或以財產抵償之目
    的，乃在於從經濟面切斷毒品犯罪不法收益之循環，剝奪毒
    品犯罪之利益，以消除其主要誘因與根源，具有濃厚的財產
    刑色彩，從立法目的而言，並無扣除其購買毒品所支出之成
    本或其他費用之必要。且取得毒品所支付之費用亦不具法律
    保護之價值，藉由毒品犯罪所得之利益則屬違反公序良俗行
    為之所得，於刑事政策上尚非不得全部予以剝奪，自無計算
    扣除犯罪所得之成本或其他支出費用，而單就所謂純利益為
    沒收之理由（最高法院95年度臺上字第2916號判決意旨參照
    ）。查本件被告如附表一所示之各次販賣第二級毒品所得各
    6,000元、12,000元、4,000元，為犯罪所得財物，雖未扣案
    ，仍應依毒品危害防制條例第19條第1 項之規定，於各該次
    犯行項下宣告沒收，如全部或一部不能沒收時，並以其財產
    抵償之。
  (二)又按毒品危害防制條例第19條第 1項規定性質上係沒收之補
    充規定，其屬於本條所定沒收之標的，如得以直接沒收者，
    判決主文僅宣告沒收即可，不生「追徵其價額」或「以其財
    產抵償之」問題，須沒收之標的全部或一部不能沒收時，始
    生「追徵其價額」或「以其財產抵償之」選項問題。而「追
    徵其價額」或「以其財產抵償之」係屬兩種選項，分別係針
    對現行貨幣以外之其他財產與現行貨幣而言。亦即，本規定
    所稱「追徵其價額」者，係指所沒收之物為金錢以外之其他
    財物而無法沒收時，因其實際價值不確定，應追徵其價額，
    使其繳納與原物相當之價額，並無以其財產抵償之問題。倘
    嗣後追徵其金錢價額，不得結果而須以其財產抵償者，要屬
    行政執行機關依強制執行之法律之執行問題，即無不能執行
    之情形，自毋庸諭知「或以其財產抵償之」。如不能沒收之
    沒收標的為金錢時，因價值確定，判決主文直接宣告「以其
    財產抵償之」即可，不發生追徵價額之問題（最高法院99年
    度第 5次刑事庭會議(二)意旨參照）。查被告所使用聯繫販毒
    之行動電話機具（內置門號0000000000號 SIM卡），均為被
    告所有，業經本院認定如前，且係供本案販毒犯罪所用，是
    上開行動電話雖未扣案，但無證據證明業已滅失，自應依毒
    品危害防制條例第19條第 1項規定宣告沒收，並各該次罪刑
    項下宣告沒收，爰併諭知如全部或一部不能沒收時，追徵其
    價額。
五、定應執行刑
  (一)按法律上屬於自由裁量之事項，並非概無法律性之拘束。法
    院就自由裁量權之行使，除不得逾越法律所規定範圍之外部
    性界限外，尚應受比例原則、公平正義原則之規範，謹守法
    律秩序之理念，體察法律之規範目的，使其結果實質正當，
    合於裁量之內部性界限，俾與立法本旨相契合。刑法第51條
    第 5款規定數罪併罰，宣告多數有期徒刑者，應於各刑中之
    最長期以上，各刑合併之刑期以下，定其應執行之刑期，但
    不得逾30年，其就數罪併罰，固非採併科主義，而係採限制
    加重主義，就俱罰各罪中，以最重之宣告刑為基礎，由法院
    參酌他罪之宣告刑，裁量加重定之，且不得逾法定之30年最
    高限制，此即外部性界限。然上揭定其應執行刑，既屬刑法
    賦予法院自由裁量之事項，其應受內部性界限之拘束，要屬
    當然。而刑法修正將連續犯、常業犯規定悉予刪除，考其立
    法目的，係基於刑罰公平原則考量，杜絕僥倖犯罪心理，並
    避免鼓勵犯罪之誤解，乃改採一行為一罪一罰。是定其刑期
    時，除仍應就各別刑罰規範之目的、輕重罪間體系之平衡、
    整體犯罪非難評價、各行為彼此間之偶發性、與被告前科之
    關聯性、各行為所侵害法益之專屬性或同一性、數罪對法益
    侵害之加重效應、罪數所反映之被告人格特性與犯罪傾向、
    社會對犯罪行為處罰之期待等，為綜合判斷外，尤須參酌上
    開實現刑罰公平性，以杜絕僥倖、減少犯罪之立法意旨，為
    妥適之裁量，倘違背此內部性界限，即屬權利濫用之違法（
    最高法院96年度臺上字第7583號判決意旨參照）。次按刑事
    審判旨在實現刑罰權之分配的正義，故法院對有罪被告之科
    刑及定執行刑，應符合罪刑相當之原則，使輕重得宜，罰當
    其罪，以契合社會之法律感情，並期使個案在執行刑之量定
    上，不會有差異過大之失衡，以符合刑罰平等原則。復按數
    罪併罰定其應執行刑期時，應就各別刑罰規範之目的、輕重
    罪間體系之平衡、整體犯罪非難評價、各行為彼此間之偶發
    性、與被告前科之關聯性、各行為所侵害法益之專屬性或同
    一性、數罪對法益之影響綜合予以考量。
  (二)準此，本院審酌被告之犯罪情節，並斟酌刑法第57條所列之
    各款情狀，認被告就附表一所示之各犯行應分別宣告如附表
    一所示之宣告刑為允當，已如前述。然本院審酌被告犯罪行
    為之情節、次數，每次販賣數量及所得亦不多，雖其犯罪手
    段惡性不小，但已反映在宣告刑之量處內，自不能在重複評
    價，並綜合考量前述刑罰之內部界限原則，另斟酌被告三次
    販賣第二級毒品罪，固因刑法修正將連續犯規定悉予刪除，
    須一行為一罪一罰，但就被告犯罪行為之類型，係基於同一
    刑罰之規範目的且行為所侵害法益具有同一性，其定執行刑
    乃為數罪對法益侵害之加重效應，基於上述考量，一般實務
    上對於具有修法前連續犯一罪之情形，其定執行刑之量定，
    較為寬鬆，大多參酌其各次犯行之最長刑期，依其次數再酌
    增而量定其刑，是認被告應定執行有期徒刑六年，即足以實
    現刑罰權之公平正義，且認罪刑相當及輕重得宜，並符合各
    個個案在量定刑罰之平等原則。另被告如附表一所宣告之多
    數沒收，並於定其應執行刑時，依刑法第51條第 9款之規定
    ，諭知併執行之。
  (三)至蒞庭實行公訴之檢察官雖當庭對被告具體求處應執行有期
    徒刑八年六月，惟檢察官並未考量被告之各次犯行有毒品危
    害防制條例第17條第 2項減輕其刑之適用，是其上開具體求
    刑尚嫌過重，本院審酌被告以上各項犯罪情狀及量刑原則，
    認所定應執行刑以六年為允當，併予記明。
伍、適用之法律
一、刑事訴訟法第369條第1項前段、第364條、第 299條第1項前
    段、第300條。
二、毒品危害防制條例第4條第2項、第17條第2項、第19條第1項
    。
三、刑法第11條前段、第47條第 1項、第59條、第51條第5、9款
    。
本案經檢察官趙中岳到庭執行職務。
中    華    民    國    100    年    3    月    22    日
                  刑事第五庭    審判長法  官  楊明章
                                      法  官  黃國永
                                      法  官  蔡美美
以上正本證明與原本無異。
如不服本判決應於收受送達後10日內向本院提出上訴書狀，其未
敘述上訴理由者，並得於提起上訴後10日內向本院補提理由書（
均須按他造當事人之人數附繕本）「切勿逕送上級法院」。
                                      書記官  歐貞妙
中    華    民    國   100    年    3     月    22    日
附錄本判決論罪科刑法條：
毒品危害防制條例第4條第2項：
製造、運輸、販賣第二級毒品者，處無期徒刑或 7 年以上有期
徒刑，得併科新臺幣 1 千萬元以下罰金。
■附表一：
┌─┬───┬────┬──────────┬─────────┐
│編│對  象│交易時間│交易地點、方式、內容│  主文所宣告      │
│號│      │        │金額（新台幣）      │  之刑及沒收      │
├─┼───┼────┼──────────┼─────────┤
│１│孫梅生│99年4月1│孫梅生使用0000000000│張寬杰販賣第二級毒│
│  │      │日12時15│號行動電話與張寬杰所│品，累犯，處有期徒│
│  │      │分後之某│有之0000000000號行動│刑肆年陸月。未扣案│
│  │      │時許    │電話聯絡交易事宜後，│之 NOKIA牌行動電話│
│  │      │        │張寬杰隨即依約前往雲│機具壹支（內含門號│
│  │      │        │林縣斗六市湖山岩某觀│0000000000號 SIM卡│
│  │      │        │音寺，交付１錢甲基安│壹張）沒收，如全部│
│  │      │        │非他命予孫梅生，並向│或一部不能沒收時，│
│  │      │        │孫梅生收取價金 6,000│追徵其價額；未扣案│
│  │      │        │元。                │之販賣第二級毒品所│
│  │      │        │                    │得新臺幣陸仟元沒收│
│  │      │        │                    │，如全部或一部不能│
│  │      │        │                    │沒收時，以其財產抵│
│  │      │        │                    │償之。            │
│  │      │        │                    │                  │
├─┼───┼────┼──────────┼─────────┤
│２│孫梅生│99年4月1│孫梅生使用0000000000│張寬杰販賣第二級毒│
│  │      │日18時31│號行動電話與張寬杰所│品，累犯，處有期徒│
│  │      │分後之某│有之0000000000號行動│刑肆年陸月。未扣案│
│  │      │時許    │電話聯絡交易事宜後，│之 NOKIA牌行動電話│
│  │      │        │張寬杰隨即依約前往雲│機具壹支（內含門號│
│  │      │        │林縣斗六市○○路榴中│0000000000號 SIM卡│
│  │      │        │派出所旁之萊爾富便利│壹張）沒收，如全部│
│  │      │        │商店對面路邊，交付２│或一部不能沒收時，│
│  │      │        │錢甲基安非他命予孫梅│追徵其價額；未扣案│
│  │      │        │生，並向孫梅生收取價│之販賣第二級毒品所│
│  │      │        │金12,000元。        │得新臺幣壹萬貳仟元│
│  │      │        │                    │沒收，如全部或一部│
│  │      │        │                    │不能沒收時，以其財│
│  │      │        │                    │產抵償之。        │
├─┼───┼────┼──────────┼─────────┤
│３│洺源│99年4月1│洺源使用0000000000│張寬杰販賣第二級毒│
│  │      │5日21時 │號行動電話與張寬杰所│品，累犯，處有期徒│
│  │      │21分後之│有之0000000000號行動│刑肆年陸月。未扣案│
│  │      │某時許  │電話聯絡交易事宜後，│之 NOKIA牌行動電話│
│  │      │        │隨即依約前往雲林縣斗│機具壹支（內含門號│
│  │      │        │南鎮明昌里二重溝25號│0000000000號 SIM卡│
│  │      │        │之3張寬杰住處，由張 │壹張）沒收，如全部│
│  │      │        │寬杰販賣數量不詳價值│或一部不能沒收時，│
│  │      │        │4,000元之甲基安非他 │追徵其價額；未扣案│
│  │      │        │命予洺源，洺源並│之販賣第二級毒品所│
│  │      │        │於同月20日給付張寬杰│得新臺幣肆仟元沒收│
│  │      │        │價金4,000元。       │，如全部或一部不能│
│  │      │        │                    │沒收時，以其財產抵│
│  │      │        │                    │償之。            │
└─┴───┴────┴──────────┴─────────┘
■附表二：
┌──┬─────┬───────────────┬───────────┐
│編號│時間      │通訊監察譯文內容              │備註                  │
├──┼─────┼───────────────┼───────────┤
│1.  │(1)        │A:0000000000（孫梅生）【發話】│犯罪事實一、(一)      │
│    │99年04月01│B:0000000000（張寬杰）【受話】│通訊監察譯文出處：99│
│    │日11時12分├───────────────┤  偵3987號卷第16頁至第│
│    │15秒      │A ：喂。                      │  19頁 。             │
│    │          │B ：喂。                      │                      │
│    │          │A ：介良兄。                  │                      │
│    │          │B ：嘿。                      │                      │
│    │          │A ：我梅生啦。                │                      │
│    │          │B ：喔、梅生喔。              │                      │
│    │          │A ：嘿嘿嘿、黑肉甘有在那邊。  │                      │
│    │          │B ：無。                      │                      │
│    │          │A ：我想說跟你商量，我想說像我│                      │
│    │          │    上天帶你們去買那個有無。  │                      │
│    │          │B ：嘿。                      │                      │
│    │          │A ：我想說先跟你買一個，我這急│                      │
│    │          │    用。                      │                      │
│    │          │B ：嘿、這樣喔。              │                      │
│    │          │A ：甘有方便、我先你買一個。  │                      │
│    │          │B ：小的嗯。                  │                      │
│    │          │A ：嘿、小的那，不然我這裡都沒│                      │
│    │          │    有了，我跟他打都沒有接，都│                      │
│    │          │    沒有開機啊。              │                      │
│    │          │B ：好。                      │                      │
│    │          │A ：我要怎樣過去拿。          │                      │
│    │          │B ：你無車。                  │                      │
│    │          │A ：嘿。                      │                      │
│    │          │B ：嗯、我開車過去，我拿過去。│                      │
│    │          │A ：不然我等一下過去好嗎。    │                      │
│    │          │B ：無阿、我現在開車跟你拿過去│                      │
│    │          │    。                        │                      │
│    │          │A ：這樣喔、這樣我在梅林，你到│                      │
│    │          │    梅林庄頭打給我好嗎？      │                      │
│    │          │B ：梅林庄在哪裡？            │                      │
│    │          │A ：梅林。                    │                      │
│    │          │B ：嘿、梅林庄梅林那。        │                      │
│    │          │A ：嘿嘿嘿、湖山岩你知嗎？    │                      │
│    │          │B ：啊。                      │                      │
│    │          │A ：湖山岩啊。                │                      │
│    │          │B ：知。                      │                      │
│    │          │A ：你到湖山岩打給我好嗎？    │                      │
│    │          │B ：喔、這樣好。              │                      │
│    │          │A ：我在湖山岩而已。          │                      │
│    │          │B ：喔、好。                  │                      │
│    │          │A ：好、我說一個是那，那天我跟│                      │
│    │          │    你們拿10個對嗎？          │                      │
│    │          │B ：嘿。                      │                      │
│    │          │A ：喔、在麻煩你。            │                      │
│    │          │B ：好、半、算一個喔。        │                      │
│    │          │A ：嘿、一個對                │                      │
│    │          │B ：一半就對了。              │                      │
│    │          │A ：一就對了。                │                      │
│    │          │B ：好。                      │                      │
│    │          │A ：麻煩、好。                │                      │
│    ├─────┼───────────────┤                      │
│    │(2)        │A:0000000000（孫梅生）【發話】│                      │
│    │99年04月01│B:0000000000（張寬杰）【受話】│                      │
│    │日11時38分├───────────────┤                      │
│    │28秒      │B ：喂。                      │                      │
│    │          │A ：喂、兄你到哪裡了。        │                      │
│    │          │B ：阿。                      │                      │
│    │          │A ：你到哪裡了。              │                      │
│    │          │B ：無、黑肉說要跟我過去哭夭。│                      │
│    │          │A ：還要等他喔。              │                      │
│    │          │B ：不用不、我先過我打說我過去│                      │
│    │          │    。                        │                      │
│    │          │A ：再等他、不知要坳什麼，你跟│                      │
│    │          │    他說我這急用的，拜託。    │                      │
│    │          │B ：喔、好我過。              │                      │
│    │          │A ：麻煩一下。                │                      │
│    │          │B ：我現在打，我到湖山岩下面就│                      │
│    │          │    打給你了。                │                      │
│    │          │A ：好好。                    │                      │
│    ├─────┼───────────────┤                      │
│    │(3)        │A:0000000000（孫梅生）【發話】│                      │
│    │99年04月01│B:0000000000（張寬杰）【受話】│                      │
│    │日12時00分├───────────────┤                      │
│    │51秒      │B ：喂。                      │                      │
│    │          │A ：你甘出來了。              │                      │
│    │          │B ：我來到東和社區。          │                      │
│    │          │A ：東和社區，緊阿。          │                      │
│    │          │B ：嘿阿。                    │                      │
│    │          │A ：我現在人在岩阿這等你喔。  │                      │
│    │          │B ：你現在哪裡。              │                      │
│    │          │A ：湖山岩阿。                │                      │
│    │          │B ：我就不知，我就直直順這條路│                      │
│    │          │    一直走，順來湖山岩這條路一│                      │
│    │          │    直走。                    │                      │
│    │          │A ：我在湖山岩這等你。        │                      │
│    │          │B ：嘿啊。                    │                      │
│    │          │A ：好好。                    │                      │
│    │          │B ：要在上面等我哦。          │                      │
│    │          │A ：湖山岩那個廟前無。        │                      │
│    │          │B ：那個觀音廟那喔。          │                      │
│    │          │A ：無啦、那觀音廟、佛祖啦。  │                      │
│    │          │B ：佛祖喔。                  │                      │
│    │          │A ：在那廣場。                │                      │
│    │          │B ：嘿。                      │                      │
│    │          │A ：你要那個門打給我，我就出來│                      │
│    │          │    ，我在這裡而已。          │                      │
│    │          │B ：喔。                      │                      │
│    │          │A ：再麻煩你。                │                      │
│    │          │B ：喔。                      │                      │
│    ├─────┼───────────────┤                      │
│    │(4)        │A:0000000000（孫梅生）【受話】│                      │
│    │99年04月01│B:0000000000（張寬杰）【發話】│                      │
│    │日12時10分├───────────────┤                      │
│    │58秒      │B ：喂。                      │                      │
│    │          │A ：嘿。                      │                      │
│    │          │B ：我從梅林這個上去哦。      │                      │
│    │          │A ：嘿。                      │                      │
│    │          │B ：啊。                      │                      │
│    │          │A ：對、從梅林那裡去。        │                      │
│    │          │B ：再上去多遠。              │                      │
│    │          │A ：一會兒。                  │                      │
│    │          │B ：多遠阿。                  │                      │
│    │          │A ：差不多不用5 分鐘、3 分鐘就│                      │
│    │          │    到，我現在走去廟等你。    │                      │
│    │          │B ：那裡有廟喔。              │                      │
│    │          │A ：你跟人家問一下湖山岩怎麼去│                      │
│    │          │    ，人家就會報你直直走而已。│                      │
│    │          │B ：你說。                    │                      │
│    │          │A ：無你到梅林，我來梅林好了。│                      │
│    │          │B ：我就現在在梅林這條一直開上│                      │
│    │          │    去阿。                    │                      │
│    │          │A ：這樣我跟你相遇好了。      │                      │
│    │          │B ：好、無你就直直騎來，你就知│                      │
│    │          │    道我這臺車白色。          │                      │
│    │          │A ：你往兵營嗎。              │                      │
│    │          │B ：阿。                      │                      │
│    │          │A ：你往兵營方向嗎？          │                      │
│    │          │B ：無啦，它寫往南仁寺啦。    │                      │
│    │          │A ：南仁寺不是啦。            │                      │
│    │          │B ：無阿它這榴南南仁寺        │                      │
│    │          │A ：榴南是石榴班喔。          │                      │
│    │          │B ：榴南里啦『有一女子同行』。│                      │
│    │          │A ：那是石榴班喔。            │                      │
│    │          │B ：我是轉又邊梅林啊。        │                      │
│    │          │A ：你從梅林那一條直直來就好了│                      │
│    │          │    。                        │                      │
│    │          │B ：喔、好。                  │                      │
│    │          │A ：到梅林7-11相等。          │                      │
│    │          │B ：好。                      │                      │
│    ├─────┼───────────────┤                      │
│    │(5)        │A:0000000000（孫梅生）【受話】│                      │
│    │99年04月01│B:0000000000（張寬杰）【發話】│                      │
│    │日12時15分├───────────────┤                      │
│    │16秒      │B ：喂。                      │                      │
│    │          │A ：我在梅林7-11。            │                      │
│    │          │B ：對、我在梅林、我現在在裡面│                      │
│    │          │    你說廟這、觀音寺，現在在裡│                      │
│    │          │    面這間，我就順梅林這條路一│                      │
│    │          │    直進來。                  │                      │
│    │          │A ：湖山岩阿觀音寺。          │                      │
│    │          │B ：觀音寺喔。                │                      │
│    │          │C（女）：嘿啦。               │                      │
│    │          │B ：現在觀音寺、這觀音寺，梅林│                      │
│    │          │    那條直直走進來而已。      │                      │
│    │          │A ：那個廟我知啦。            │                      │
│    │          │B ：對啊。                    │                      │
│    │          │A ：很大間嗎？                │                      │
│    │          │B：嘿啦。                     │                      │
│    │          │A：好啦、我上去。             │                      │
│    │          │B：好：我在路邊。             │                      │
├──┼─────┼───────────────┼───────────┤
│2.  │(1)        │A:0000000000（孫梅生）【發話】│犯罪事實一、(二)      │
│    │99年04月01│B:0000000000（張寬杰）【受話】│通訊監察譯文出處：99│
│    │日17時45分├───────────────┤  偵3987號卷第74頁。  │
│    │33秒      │B ：喂、你好 。               │                      │
│    │          │A ：喂、介良兄。              │                      │
│    │          │B ：嘿。                      │                      │
│    │          │A ：我啦、黑肉機都無開。      │                      │
│    │          │B ：你誰。                    │                      │
│    │          │A ：你下午來找我那個、麻煩你嘿│                      │
│    │          │    阿。                      │                      │
│    │          │B ：阿。                      │                      │
│    │          │A ：我早上無麻煩你。          │                      │
│    │          │B ：喔。                      │                      │
│    │          │A ：來廟那。                  │                      │
│    │          │B ：喔。                      │                      │
│    │          │A ：嘿阿嘿。                  │                      │
│    │          │B ：他無開、你打一支。        │                      │
│    │          │A ：11的。                    │                      │
│    │          │B ：11的那支。                │                      │
│    │          │A ：嗯。                      │                      │
│    │          │B ：041 。                    │                      │
│    │          │A ：我不知他跟我說11。        │                      │
│    │          │B ：0911。                    │                      │
│    │          │A ：嘿。                      │                      │
│    │          │B ：492 。                    │                      │
│    │          │A ：嘿對對對。                │                      │
│    │          │B ：041 。                    │                      │
│    │          │A ：嘿。                      │                      │
│    │          │B ：那有可能無通哦。          │                      │
│    │          │A ：無開機的樣子。            │                      │
│    │          │B ：阿無擱一支阿。            │                      │
│    │          │A ：無要緊啦無要緊，我找他無什│                      │
│    │          │    麼代誌。                  │                      │
│    │          │B ：有啦、應當有啦，他剛才在我│                      │
│    │          │    這一會。                  │                      │
│    │          │A ：呦、呦我是想說。          │                      │
│    │          │B ：嘿。                      │                      │
│    │          │A ：甘還有法度，我上面那個還無│                      │
│    │          │    開機。                    │                      │
│    │          │B ：這樣哦。                  │                      │
│    │          │A ：我想說先跟你兩用甘有。    │                      │
│    │          │B ：在兩個這樣哦。            │                      │
│    │          │A ：嘿。                      │                      │
│    │          │B ：有啦有好啦先轉呼你無要緊。│                      │
│    │          │A ：好啦、在麻煩你啦。        │                      │
│    │          │B ：好。                      │                      │
│    │          │A ：看怎樣再起來。            │                      │
│    │          │B ：嘿。                      │                      │
│    │          │A ：一樣甘可以麻煩你，跑一趟。│                      │
│    │          │B ：嘿、再跑到那裡。          │                      │
│    │          │A ：到南仁寺那裡就可以了，你說│                      │
│    │          │    那南仁寺那。              │                      │
│    │          │B ：南仁寺。                  │                      │
│    │          │A ：嘿、你就說觀音廟那無。    │                      │
│    │          │B ：哦。                      │                      │
│    │          │A ：無不用，你在石榴班一樣萊爾│                      │
│    │          │    富那。                    │                      │
│    │          │B ：哦、好。                  │                      │
│    │          │A ：你要到在跟我說我再騎出來就│                      │
│    │          │    好。                      │                      │
│    │          │B ：喔、好啦好。              │                      │
│    │          │A ：好再麻煩你。              │                      │
│    │          │B ：好、兩喔。                │                      │
│    │          │A ：嘿嘿嘿。                  │                      │
│    │          │B ：好啦好。                  │                      │
│    │          │A ：好好好。                  │                      │
│    ├─────┼───────────────┤                      │
│    │(2)        │A:0000000000（孫梅生）【發話】│                      │
│    │99年04月01│B:0000000000（張寬杰）【受話】│                      │
│    │日18時20分├───────────────┤                      │
│    │41秒      │B ：喂。                      │                      │
│    │          │A ：兄你到那裡了。            │                      │
│    │          │B ：到這個雲林科技。          │                      │
│    │          │A ：雲林科技大學哦。          │                      │
│    │          │B ：嘿、對。                  │                      │
│    │          │A ：這樣我現在出來剛好，我到你│                      │
│    │          │    也差不多到了。            │                      │
│    │          │B ：好。                      │                      │
│    │          │A ：好好好。                  │                      │
│    │          │B ：好。                      │                      │
│    ├─────┼───────────────┤                      │
│    │(3)        │A:0000000000（孫梅生）【受話】│                      │
│    │99年04月01│B:0000000000（張寬杰）【發話】│                      │
│    │日18時31分├───────────────┤                      │
│    │52秒      │A ：喂。                      │                      │
│    │          │B ：喂。                      │                      │
│    │          │A ：嘿、我要到了。            │                      │
│    │          │B ：喂。                      │                      │
│    │          │A ：我要到了。                │                      │
│    │          │B ：你要到了。                │                      │
│    │          │A ：嘿。                      │                      │
│    │          │B ：我在這。                  │                      │
│    │          │A ：我快要到了攔差不多2 分鐘就│                      │
│    │          │    到。                      │                      │
│    │          │B： 好好。                    │                      │
├──┼─────┼───────────────┼───────────┤
│3.  │99年04月19│A:0000000000（張寬杰）【受話】│犯罪事實一、(三)      │
│    │日20時54分│B:0000000000（洺源）【發話】│通訊監察譯文出處：99│
│    │49秒      ├───────────────┤  偵3987號卷第72頁。  │
│    │          │A ：嘿。                      │                      │
│    │          │B ：喂、大仔。                │                      │
│    │          │A ：嘿。                      │                      │
│    │          │B ：你昨電話怎麼不通。        │                      │
│    │          │A ：那時。                    │                      │
│    │          │B ：晚上。                    │                      │
│    │          │A ：甘不通。                  │                      │
│    │          │B ：10點多打的不通。          │                      │
│    │          │A ：會啦、怎麼不通。          │                      │
│    │          │B ：我不知、因為我10點多打不通│                      │
│    │          │    ，我想說你甘無未接來電顯示│                      │
│    │          │    。                        │                      │
│    │          │A ：有阿，我昨、那不通昨10點多│                      │
│    │          │    去，過去虎尾2、3點才回來。│                      │
│    │          │B ：喔是喔。                  │                      │
│    │          │A ：嘿啊。                    │                      │
│    │          │B ：我那知我昨10點多打電話的不│                      │
│    │          │    通嗯。                    │                      │
│    │          │A ：嗯、我到2、3點才回來。    │                      │
│    │          │B ：這樣、還是你可能不知在做什│                      │
│    │          │    麼，可能是說電話還是怎樣吧│                      │
│    │          │    。                        │                      │
│    │          │A ：無啦、還是在人家室內。    │                      │
│    │          │B ：喔，我是說不曾看你電話關機│                      │
│    │          │    說。                      │                      │
│    │          │A ：嘿。                      │                      │
│    │          │B ：我是說。                  │                      │
│    │          │A ：怎樣呢。                  │                      │
│    │          │B ：昨我不是跟你說要拿錢過去給│                      │
│    │          │    你。                      │                      │
│    │          │A ：嘿。                      │                      │
│    │          │B ：嘿啊，算無法度過我還是要把│                      │
│    │          │    電話給你說一下。          │                      │
│    │          │A ：嘿。                      │                      │
│    │          │B ：結果你電話不通。          │                      │
│    │          │A ：嗯。                      │                      │
│    │          │B ：嘿啊。                    │                      │
│    │          │A ：不是不通啦，是這樣的情形啦│                      │
│    │          │    。                        │                      │
│    │          │B ：喔、無要緊啦，現在打有通就│                      │
│    │          │    好。                      │                      │
│    │          │A ：嘿啊。                    │                      │
│    │          │B ：不要擱不通就教那個。      │                      │
│    │          │A ：嘿啊。                    │                      │
│    │          │B ：較麻煩。                  │                      │
│    │          │A ：好。                      │                      │
│    │          │B ：大仔我明天再過去因為剛好在│                      │
│    │          │    趕那個。                  │                      │
│    │          │A ：好。                      │                      │
│    │          │B ：剛好工作、我明天再過去你那│                      │
│    │          │    裡找你。                  │                      │
│    │          │A ：好。                      │                      │
│    │          │B ：大仔歹勢。                │                      │
│    │          │A ：不。                      │                      │
│    │          │B ：跟你說一下。              │                      │
│    │          │A ：好。                      │                      │
│    │          │B ：好。                      │                      │
└──┴─────┴───────────────┴───────────┘